【裁判字號】    97,審交易,149
【裁判日期】    970718
【裁判案由】    公共危險
【裁判全文】
臺灣桃園地方法院刑事判決           97年度審交易字第149號
公  訴  人  臺灣桃園地方法院檢察署檢察官
被      告  甲○○
選任辯護人  蕭佳灶律師
上列被告因公共危險案件，經檢察官提起公訴（97年度偵字第
8517、10508號），本院判決如下︰
    主  文
甲○○服用酒類，不能安全駕駛動力交通工具而駕駛，處有期徒
刑陸月；又服用酒類，不能安全駕駛動力交通工具而駕駛，累犯
，處有期徒刑柒月；應執行有期徒刑壹年。
    事  實
一、甲○○前於民國93年6 月間，曾因酒醉駕車之公共危險案件
    ，經本院以93年度壢交簡字第1021號判決判處罰金銀元1 萬
    元確定，於94年1月31日執行完畢；又於96年5月間，因酒醉
    駕車之公共危險案件，經本院以96年度壢交簡字第1902號判
    決判處拘役50日確定，於96年11月20日易科罰金執行完畢；
    又於96年8 月間，因酒醉駕車之公共危險案件，經本院以97
    年度審簡字第20號判決判處有期徒刑5月確定，於97年4月10
    日易科罰金執行完畢（於本案事實(二)構成累犯）。詎仍不知
    悔改，復分別為下列之行為：
  (一)97年3月18日晚上8時許，在桃園縣中壢市某處友人家中，飲
    用威士忌後，已達不能安全駕駛動力交通工具之程度，猶執
    意於同日晚上10時許飲畢後，駕駛車牌號碼4058-QQ 號之租
    賃小客車返家，嗣於同日晚上10時54分許，途經桃園縣中壢
    市國道1 號高速公路南下60公里處，因違規於路肩停車，經
    警發覺有異加以盤檢，並對其施以呼氣酒精測試，濃度高達
    每公升1.62毫克而查獲。
  (二)97年4月14日晚上8時許，在新竹縣南寮某處，飲用威士忌後
    ，已達不能安全駕駛動力交通工具之程度，仍於同日晚上11
    時30分許飲畢後，駕駛車牌號碼4058-QQ 號之租賃小客車返
    家，嗣於翌（15）日凌晨1 時17分許，途經桃園縣新屋鄉桃
    114線東向5.2公里處，因駕駛行為異常，經警發覺有異加以
    攔檢，並對其施以呼氣酒精測試，濃度高達每公升1.40毫克
    而查獲。
二、案經內政部警政署國道公路警察局第一警察隊及桃園縣政府
    警察局楊梅分局報告臺灣桃園地方法院檢察署檢察官後偵查
    起訴。
    理  由
一、訊據被告甲○○對於上揭時、地酒後駕駛上開小客車，為警
    查獲時經呼氣測試其酒精濃度值達每公升1.62、1.40毫克之
    事實直承不諱。依交通部運輸研究所79年8 月對駕駛人行為
    之研究（酒醉駕車對駕駛行為之分析研究）指出，吐氣每公
    升酒精含量0.25毫克等於血液中酒精濃度0.05%（亦即每100
    毫升血液中含50毫克酒精），血液中酒精濃度超過0.15 %，
    對駕駛能力之影響為：視線搖晃、駕駛已進入恍惚狀態、判
    斷及理解遭到扭曲、駕駛不穩定；對心理行為之影響為：意
    識不明、嘔吐、站、走及講話困難、責任感喪失、精神處於
    麻痺狀態，本件被告之酒精測定值為呼氣1.62、1.40 MG /L
    ，換算血液中酒精濃度值為0.324、0.28%，揆諸前開研究報
    告，其駕駛能力所受影響：「視線搖晃、駕駛已進入恍惚狀
    態、判斷及理解遭到扭曲、駕駛不穩定；對心理行為之影響
    為：意識不明、嘔吐、站、走及講話困難、責任感喪失、精
    神處於麻痺狀態。」而依卷附前後2 次觀察測試紀錄表所載
    ：(1)被告第1 次為警查獲時，被告駕車過程中停於路肩睡覺
    及走路不穩，顯無法正常駕駛，此外，被告為警查獲、測試
    或訊問之過程，已呈語無倫次之狀態。另被告經警實施「用
    筆在2個同心圓之間的0.5公分環狀帶內，畫另1 個圓」之生
    理協調平衡檢測項結果為不合格；(2)被告第2 次為警查獲時
    ，被告對員警指揮及交通號誌無反應或遲鈍，駕駛判斷力顯
    然欠佳；被告駕駛過程，因超速顯然無法正常駕駛；命被告
    作直線測試、平衡動作，被告腳步不穩、手腳部顫抖，顯無
    法為正常行駛；且被告為警查獲、測試或訊問之過程，已呈
    含糊不清、意識模糊、注意力無法集中、多話之狀態。且其
    接受警員施做「酒後生理協調平衡檢測」結果，5 項檢測項
    目均不合格，並未通過上開測驗，有平衡檢測紀錄卡及觀察
    紀錄表各2 紙在卷可考，顯見被告已因酒精影響而無法安全
    駕駛。由此堪認，被告前後2 次為警查獲當時，均係處於酒
    後不能安全駕駛動力交通工具之情狀無訛。
二、核被告甲○○所為，均係犯刑法第185條之3服用酒類不能安
    全駕駛動力交通工具而駕駛之公共危險罪。所犯上揭2 罪，
    犯意各別，應分別論罪，併合處罰。被告有如事實欄所載之
    犯罪科刑及執行完畢紀錄，此有卷附之臺灣高等法院被告前
    案紀錄表在卷可考，其於有期徒刑執行完畢後，5 年以內故
    意再犯本件犯罪事實欄一(二)有期徒刑以上之罪，為累犯，應
    依刑法第47條第1 項規定加重其刑。爰審酌被告曾有如上所
    載之酒後駕車公共危險之前案素行，有臺灣高等法院被告全
    國前案紀錄表1 份在卷可稽，仍不知悔改，再犯本件2 次酒
    後駕車之公共危險犯行，顯無視於法禁，已嚴重危及道路交
    通安全，且缺乏尊重其他用路人生命、財產安全之觀念，惟
    念被告家中尚有高齡父母及有罹患極重度多障之哥哥亟待照
    料，此有殘障手冊在卷可稽，兼衡被告之智識程度、有正當
    職業、犯罪手段、犯罪後坦承犯行，認檢察官求處應執行有
    期徒刑1 年2 月尚嫌過重等一切情狀，分別量處如主文所示
    之刑暨諭知易科罰金之折算標準，並定其應執行之刑，再諭
    知易科罰金之折算標準。至公訴人雖請求依刑法第89條之規
    定，令被告入相當處所施以禁戒處分云云。經查：被告於93
    年間及96年間先後有3 次酒駕公危險犯罪紀錄，且本案已屬
    第4 次及第5 次，依被告供述之情形，其對飲酒無法控制，
    當係應依刑法第89條對其施以禁戒之保安處分問題，然因被
    告已自行至衛生署桃園療養院就其酒精戒斷症治療，此有衛
    生署桃園療養院診斷證明書1 紙附卷可考，本院認即無對其
    再為保安處分之必要，併此敘明。
據上論斷，依刑事訴訟法第299條第1項前段，刑法第185條之3、
、第41條第1項前段、第2項、第47條第1項、第51條第5款，刑法
施行法第1條之1第1項、第2項但書，判決如主文。
本案經檢察官黃珮如到庭執行職務。
中    華    民    國    97    年    7     月    18    日
                      刑事庭  法  官  江振義
以上正本證明與原本無異。
如不服本判決，應於判決送達後10日內向本院提出上訴狀（應附
繕本），其未敘述上訴理由者，應於上訴期間屆滿後20日內補提
理由書狀於本院，上訴於臺灣高等法院。
                              書記官  林韡婷
中    華    民    國    97    年    7     月    18    日
附錄論罪法條：
刑法第185條之3
服用毒品、麻醉藥品、酒類或其他相類之物，不能安全駕駛動力
交通工具而駕駛者，處1 年以下有期徒刑、拘役或3 萬元以下罰
金。


司法院資訊處製作；財團法人民間司法改革基金會備份。
